【裁判字號】    92,毒抗,597
【裁判日期】    921216
【裁判案由】    毒品危害防制條例
【裁判全文】
臺灣高等法院刑事裁定                            九十二年度毒抗字第五九七號
    抗  告  人
    即  被  告  甲○○
右抗告人即被告因毒品危害防制條例案件，不服台灣基隆地方法院中華民國九十二年
十一月五日裁定（九十二年度毒聲字第九五一號），提起抗告，本院裁定如左：
    主  文
抗告駁回。
    理  由
一、聲請意旨略以：被告甲○○於民國（下同）九十二年十月十七日十三時五十分許
    採尿前回溯九十六小時內某時，在不詳地點，施用第二級毒品安非他命。嗣經警
    於九十二年十月十七日十三時五十分許，甲○○、黃嘉文、黃鴻婷（以上二人由
    檢察官另案偵查）聚在基隆市○○街二十九巷三十號，為警持法官核發之搜索票
    執行搜索時查獲，並當場扣得安非他命一小包（毛重約０．三八公克）、吸食器
    一只，爰依毒品危害防制條例第二十條第一項及觀察勒戒處分執行條例第三條第
    一項、第二項規定，聲請裁定將被告送勒戒處所觀察、勒戒等語。
二、本件抗告意旨略以：抗告人即被告甲○○並無施用第二級毒品安非他命，於九十
    二年十月十七日十三時五十分，被告在住處與妻子黃鴻婷及友人黃嘉文正談論工
    作與事業時，基隆市警察局第三分局警員持搜索票進入執行搜索任務，現場所查
    獲之安非他命及吸食器為黃鴻婷所有用以施用安非他命時使用，業經黃鴻婷供述
    在卷，被告並無施用安非他命之情形，乃黃鴻婷因長期要照顧罹重症之女兒，利
    用被告睡眠之際偷偷施用安非他命，致被告於不知不覺中吸入黃鴻婷所吐出之安
    非他命於身體中，因而所經採取之尿液呈安非他命之陽性反應，被告實則並無施
    用安非他命之故意。原法院不察，裁定被告應送勒戒處所觀察、勒戒，實有不當
    ，爰提起本件抗告云云。
三、按甲基安非他命經口服投與後約百分之七十於二十四小時內自尿液中排出，約百
    分之九十於九十六小時內自尿液中排出，甲基安非他命之檢出與其投與方式、投
    與量、個人體質、採尿時間及檢測儀器之精密度等諸多關係有關，惟依上建資料
    推斷，最長可能不會超過四日，有行政院衛生署藥物食品檢驗局八十一年二月八
    日（八一）藥檢壹字第零零一一五六號函一紙在卷可稽。又被告辯稱吸到安非他
    命之「二手煙」云云；但查依法務部調查局八十三年發技一字第一九六０號函載
    稱：吸入安非他命之「二手煙」，在文獻上雖尚無能否由尿液中檢驗出安非他命
    反應之研究報告，然按該局檢驗安非他命經驗研判，若非長時間與吸毒者直接相
    向且存心大量吸入吸毒者所呼出之煙氣，以二手煙中可能存在之低劑量安非他命
    ，應不致在尿液中檢驗出安非他命反應等語。故被告上揭辯解，應係飾卸之詞，
    亦不足採信。經查，抗告人於九十二年十月十七日十三時五十分許，為警查獲時
    所採集之尿液經送基隆市衛生局檢驗，呈安非他命之陽性反應，有該局以九十二
    年十月二十四日基衛檢壹字第０九二００一五一三二號函所檢附出具之檢驗成績
    書一紙可參。依據上開說明，抗告人於九十二年十月十七日十三時五十分許回溯
    九十六小時內有施用安非他命。又查被告於八十九年間即曾有毒品案件之前科紀
    錄，此有本院被告全國前案紀錄表可憑，又查觀之卷附基隆市衛生局所出具之檢
    驗成績書記載，其檢驗閾值為５００ｎｇ／ｍｌ，由此足見被告應無因睡眠誤吸
    安非他命之可能。綜上，原審因依毒品危害防制條例第二十條第一項等規定，裁
    定將抗告人送勒戒處所觀察、勒戒，於法自無不合，抗告人執前詞抗告指摘原裁
    定不當，請求予以撤銷，為無理由，應予駁回。
四、據上論斷，應依刑事訴訟法第四百十二條裁定如主文。
中      華      民      國    九十二    年     十二     月     十六     日
                              臺灣高等法院刑事第九庭
                                  審判長法  官  李  文  成
                                        法  官  官  有  明
                                        法  官  周  盈  文
右正本證明與原本無異。
不得再抗告。
                                        書記官  余  姿  慧
中      華      民      國    九十二    年     十二     月     十六     日


司法院資訊處製作；財團法人民間司法改革基金會備份。
